【裁判字號】    98,簡上,18
【裁判日期】    980622
【裁判案由】    恐嚇等
【裁判全文】
臺灣基隆地方法院刑事判決              98年度簡上字第18號
上  訴  人  臺灣基隆地方法院檢察署檢察官
上  訴  人
即  被  告  乙○○
                      樓
            丑○○
            丁○○
                      樓
共      同
選任辯護人  詹振寧律師
上列上訴人因恐嚇案件，不服本院基隆簡易庭97年度基簡字第16
03號中華民國97年12月25日第一審刑事簡易判決（聲請簡易判決
處刑案號：台灣基隆地方法院檢察署97年度偵字第2645號），提
起上訴，本院管轄之第二審合議庭改依第一審通常程序審理，並
判決如下：
    主  文
原判決撤銷。
乙○○、丑○○、丁○○均無罪。
    理  由
一、公訴意旨略以：被告乙○○、丑○○、丁○○與寅○○係鄰
    居關係，因乙○○所飼養之家犬於民國96年8 月3 日15時30
    分許，竄入基隆市○○街67巷57號寅○○住處客廳，遭寅○○驅趕，寅○○並要求乙○○善加管教，致使乙○○因而心
    生不滿，於同年8 月8 日晚間10時至10時30分間（聲請簡易
    判決書漏未記載晚間），狂敲牆壁2 次，乙○○並率同妻丑
    ○○及子丁○○、丙○○（前述2 人因公然侮辱案件，經本
    院判處拘役10日在案）至寅○○家門口，被告乙○○以「臭
    女人」、被告丑○○以「妳家陰森森，妳陰騷」等足以貶損
    寅○○人格之穢語公然對之侮辱。另被告丁○○於同年月14
    日中午秀出刺青手臂，盤查至寅○○家工作之師傅子○○的
    工作證，並說「小心哦！最近路不平」，告訴人寅○○經子
    ○○轉述得知此情，使告訴人寅○○心生畏懼；被告丁○○
    復於同年月15日見寅○○與鄰居辛○及壬○○在路邊聊天，
    即以左手食指指著告訴人寅○○，嘴巴唸唸有詞，並作勢要
    衝過來，致使告訴人寅○○感覺生命或身體安全受到威脅，
    而心生恐懼，因認被告乙○○、丑○○涉犯刑法第309 條第
    1 項之公然侮辱罪之罪嫌，被告丁○○涉犯刑法第305 條恐
    嚇罪嫌云云。
二、證據能力部分：
    按被告以外之人於審判外之言詞或書面陳述，除法律有規定
    者外，不得作為證據；又被告以外之人於審判外之陳述，雖
    不符合同法第159 條之1 至第159 條之4 之規定，但經當事
    人於審判程序同意作為證據，法院審酌該言詞陳述或書面陳
    述作成時之情況，認為適當者，亦得為證據。當事人、代理
    人或辯護人於法院調查證據時，知有第159 條第1 項不得為
    證據之情形，而未於言詞辯論終結前聲明異議者，視為有前
    項之同意，刑事訴訟法第159 條第1 項及第159 條之5 分別
    定有明文。查證人即告訴人寅○○於警詢、偵查時之證言，
    證人己○○、甲○○、子○○、辛○、壬○○於偵查中之證
    詞，暨卷附基隆地檢署勘驗筆錄暨現場採證照片、基隆市警
    察局第三分局96年10月30日函暨附件，基隆地檢署97年偵字
    第2644號不起訴處分書等證據，當事人迄於本院準備程序及
    審判期日中均表示無意見而不予爭執，且迄至言詞辯論終結
    前亦未再聲明異議，本院審酌上開證據資料製作時之情況，
    尚無違法不當及證明力明顯過低之瑕疵，亦認為以之作為證
    據應屬適當，故揆諸前開規定，爰逕依刑事訴訟法第159 條
    之5 規定，認前揭證據資料均例外有證據能力，合先敘明。
三、按犯罪事實應依證據認定之，無證據不得認定其犯罪事實；
    不能證明被告犯罪者，應諭知無罪之判決，刑事訴訟法第15
    4 條第2 項、第301 條第1 項各定有明文。再按事實之認定
    ，應憑證據，如未能發現相當證據，或證據不足以證明，自
    不能以推測或擬制之方法，以為裁判基礎；在訴訟上用以證
    明事實之證據，須於通常一般之人均不致於有所懷疑，而得
    確信其為真實之程度者，始得據以為有罪之認定，倘其證明
    尚未達到此一程度，而有合理之懷疑性存在，致使無從為有
    罪之確信時，即應為無罪之判決，最高法院40年臺上字第86
    號、76年臺上字第4986號分別著有判例。又刑法第305 條之
    恐嚇罪，所稱以加害生命、身體、自由、名譽、財產之事，
    恐嚇他人者，僅指以使人生畏怖心為目的，而通知將惡害之
    旨於被害人而言；又所謂致生危害於安全，係指受惡害之通
    知，因其恐嚇生安全之危險與實害而言，倘受惡害之通知者
    ，並未心生畏懼致生安全上之危害，即與刑法第305 條之構
    成要件有間，尚難以該罪相繩。再言語是否屬於「加惡害」
    之事，須該言語在一般人客觀上均認為係足以使人心生畏怖
    ，始足當之；是以被告之言語，是否屬於惡害通知，須審酌
    其前後之供述，主客觀全盤情形為斷，不得僅由告訴人採取
    片斷，及僅憑告訴人主觀認定是否心生畏怖，即據以認定其
    是否構成恐嚇罪。另刑法第305 條之恐嚇罪，所稱以加害生
    命、身體、自由、名譽、財產之事，恐嚇他人者，係指以使
    人生畏怖心為目的，而通知將加惡害之旨於被害人而言，若
    僅在外揚言加害，並未對於被害人為惡害之通知，尚難構成
    本罪，此亦有最高法院52年度台上字第751 號判例意旨可參
    。
四、聲請人認被告告乙○○、丑○○涉犯刑法第309 條第1 項之
    公然侮辱罪之罪嫌，被告丁○○涉犯刑法第305 條恐嚇罪嫌
    ，依聲請簡易判決處刑書所載，無非係以告訴人寅○○之指
    訴，證人子○○、辛○、壬○○之證述資為論據。訊據被告
    乙○○、丑○○、丁○○均矢口否認有何公然侮辱、恐嚇危
    害安全之犯行，被告乙○○辯稱，伊沒有罵告訴人等語，被
    告丑○○辯稱，伊是鄉下長大的小孩，從小就是講臺灣話，
    不懂陰騷2 字是何意，怎麼會這樣罵告訴人等語，被告丁○○辯稱，並沒有恐嚇告訴人等語。
五、經查：
  (一)96年8 月8 日晚間10時至10時30分間，被告乙○○、丑○○
    公然侮辱告訴人部分：
  1.證人己○○於97年1 月28日檢察官偵訊證稱：「（問：確實
    有聽到被告等4 人在罵那些字眼？）我到聽到乙○○講「臭
    女人」，其他都是他2 個兒子講的，且王家豪做勢要打告訴
    人。」（96交查359 號卷第39頁）等語；於97年12月11日檢
    察官偵訊時證稱：「（問：96年8 月8 日晚上10時至10時半
    左右乙○○一家人罵寅○○操你媽等語，你當時有無在場或
    有無聽聞？）當天我有在場，他們一家人衝出來罵寅○○，
    但我只有聽到乙○○罵她「臭女人」（97偵字2645號卷第59
    至60頁）等語；於98年6 月8 日本院審判時證稱：「（問：
    96年8 月8 日晚上10時許被告有與告訴人寅○○發生爭執之
    經過？）一開始是寅○○打電話給我說被告在敲牆壁，並說
    她已經打電話給總幹事，我走到被告乙○○門口，乙○○說
    看什麼看，我說我來作證，後來乙○○又不知道他跟我講了
    什麼事，內容我記得不是很清楚，我有回應他，有一些內容
    我也忘記了，周恒青、丁○○、丙○○都從我後面衝出來，
    我是面對乙○○的家，周恒青跟我說問我為什麼要出來搧風
    點火，我跟周恒青說他以前跟我起的衝突還未跟我道歉，你
    現在還出來說我搧風點火，我跟周恒青在爭執中，寅○○就
    從她家出來，寅○○跟我說玫這是我的事，妳不要管，這
    時候丁○○、丙○○看到寅○○出來就好像要衝出來要打她
    ，周恒青、丑○○、乙○○要把丁○○、丙○○拉回去，這
    時候好像戊○○、甲○○也出來了，我往後看，看到一些人
    ，我就說報警、報警，大家都在爭執，都沒有人要報警，乙○○對寅○○講「臭女人」（用國語），我有聽到有在罵三
    字經，但我不確定是何人在罵，三字經有的用國語、台語講
    ，有講「幹」、「操你媽」、「操」、「幹你娘」之類的，
    後來我就離開現場回家報警，因為沒有人要報警。」（本院
    簡上卷第113 至116 頁）等語。
  2.證人甲○○於97年1 月28日偵訊時證稱：「（問：確實有聽
    到被告等4 人在罵那些字眼？）我有聽到丑○○、丁○○、
    丙○○3 人以告訴狀上所寫的字眼罵告訴人，‧‧‧。」（
    96交查359 號卷第39頁）等語；於98年6 月8 日本院審判證
    稱：「丑○○說寅○○『她家陰森森的」，寅○○她『陰騷
    』（國語），因為這種用語我第一次聽到，所以印象比較明
    確。」、「（問：乙○○有無罵寅○○「臭女人」？）好像
    有，印象中，王先生他們一家人開口都不是好聽的話。」、
    「（問：在現場你最靠近何人？）應該就是周恒青、癸○○
    、戊○○，寅○○在她家院子大門附近，且她是在移動的狀
    態，因為有人在推她進來，是在我的視線內。」（本院簡上
    卷第116 至11 9頁）等語。
  3.證人周恒青於98年6 月8 日本院審判時證稱：「（問：96年
    8 月8 日綠葉街67巷55、57號這2 家人在晚上10時至10時30
    分間發生爭執時，你有無在現場？）有，還沒有吵的時候，
    我就在我家聽到寅○○在她家院子講一些比較情緒的話，我
    家是住在乙○○、寅○○家一點鐘方向，我是住在綠葉街67
    巷56號，我們3 家是面對面隔一個車道，我從頭到尾我都在
    我家的院子看，直到發生衝突後，我才出去幫忙排解，我的
    住家一樓是停車庫，我家車庫是對應到他們家的院子，當時
    我是在我家二樓的院子看到他們家，看得很清楚，我是從上
    往下看。」、「（問：在這個過程中有無聽到乙○○用國語
    或是台語辱罵寅○○？）我百分之百肯定乙○○與他太太丑
    ○○沒有。」、「（問：乙○○有無用國語或是台語罵寅○○『幹、臭女人』？）沒有。」、「（問：丑○○有無用國
    語或台語罵寅○○『你家陰森森、你陰騷』？）我記憶中是
    沒有。」、「（問：你是聽到什麼話，你為什麼要出來排解
    ？）我聽到寅○○在講罵人的話，我才注意聽，寅○○跑到
    人家家門口挑釁，大聲的罵，罵人不一定要用三字經或是五
    字經，我記得很清楚，我是看到寅○○的動作我才出來，原
    先寅○○是在她自己家前面的院子大罵，後來跑到乙○○家
    前面用手指著王家在罵，我看情況不對，看到乙○○、丑○○出來，我才出面。」、「（問：你出面時，有無擋住何人
    ？）我就站在雙方的中間，當時王家的人還搞不清楚狀況，
    一開始我是擋著寅○○，因為寅○○是先罵王家人，後來乙○○夫婦知道寅○○是罵他們之後，他們才有反應，我才在
    擋乙○○夫婦，乙○○也有罵人（後改稱：不是講三字經、
    五字經這種罵人的話），丑○○沒有罵人，她在她家門口。
    」、「（問：在過程中有無看到己○○、甲○○、戊○○、
    壬○○？）壬○○不在場，戊○○在旁邊看，己○○、甲○○有在場，他們是幫寅○○。」、「（問：當時乙○○、丑
    ○○、丙○○沒有講三字經、五字經的話，是不是他們在講
    三字經、五字經時，你是在處理其他的事情，而沒有聽到？
    ）乙○○、丑○○絕對沒有講三字經、五字經罵人的話，因
    為我當時就站在他們前面要排解，丙○○是比較後面才出來
    ，我也聽不到他有沒有講什麼。」、「‧‧‧寅○○講的不
    實在，丁○○確實有罵人，我看到寅○○出來指著王家人在
    罵人時，脖子上有帶著錄音筆，我看這樣情況不對，為何我
    肯定乙○○、丑○○沒有罵，因為寅○○在罵時，她脖子上
    有掛著錄音筆，所以乙○○、丑○○不敢罵。丙○○是比較
    後面出來，站著比較後面，我不確定丙○○有沒有罵，乙○○是用三字經（用台語）罵丁○○說人家拿著錄音筆，你還
    在那邊罵。」、當天己○○根本沒有跟我講到話，己○○與
    甲○○是我排解到一半他們才來的，我在排解時，寅○○的
    兒子就在旁邊拉她媽媽，我還叫她兒子把她媽媽帶回去，我
    叫乙○○把他兒子丁○○帶回去。」（本院簡上卷第105 至
    110 頁）等語。
  4.證人癸○○於98年6 月8 日本院審判時證稱：「（問：96年
    8 月8 日晚上10時至10時30分，你有無聽到乙○○、丑○○
    、丁○○、丙○○對寅○○有辱罵情形？）應該是沒有，乙○○要阻擋丁○○，叫他不要再往前發生爭執，他們的爭執
    是針對他們自己家人。」、「（問：罵什麼字眼你沒有印象
    ，乙○○等有無罵聲請簡易判決處刑書所載的字眼？）沒有
    。」、「（問：除了吵之外，有無互罵？）我看到的狀況就
    是乙○○在拉他的小孩，阻止進一步的衝突。」（見本院簡
    上卷第111 至119 至120 頁）等語。
  5.綜上，證人己○○證稱，被告乙○○有辱罵告訴人寅○○「
    臭女人」等語，證人甲○○證稱，被告丑○○說告訴人寅○○「她家陰森森的」，告訴人「陰騷」等語，證人庚○○、
    癸○○證稱，僅聽聞被告乙○○與告訴人寅○○在吵架等情
    ，再參酌被告於上開時間、地點與被告乙○○等家人發生爭
    吵時，有拿著錄音筆對著被告乙○○等家人，且被告乙○○
    其所飼養之家犬於96年8 月3 日，竄入告訴人寅○○住處客
    廳，遭寅○○驅趕，寅○○並要求乙○○善加管教，被告乙○○因而心生不滿，在其住處庭院以『幹你娘、操你媽、操
    你媽的B 」等足以貶損寅○○人格之穢語公然對之侮辱等情
    事，此部分犯罪事實並經本院簡易庭於96年10月9 日以96年
    度基簡字第1118號判決判處被告乙○○拘役10日確定在案，
    有該判決及被告乙○○台灣高等法院被告前案紀錄表在卷可
    按，而本案案發當日雙方發生嚴重爭執，被告乙○○當對於
    自己之行為有所警惕，而不敢恣意為之。又依照證人己○○
    、庚○○、癸○○證述案發當時，被告乙○○、丑○○於雙
    方發生爭吵，被告乙○○之子丁○○、丙○○辱罵告訴人寅
    ○○時，有拉住丁○○、丙○○，避免衝突擴大。另參以證
    人庚○○於本院審判時，證人己○○、甲○○與告訴人寅○○是我們社區的副主委，是證人己○○、甲○○拉告訴人寅
    ○○進來當副主委等語，而證人庚○○於本院審判時，指認
    其公司之員工即被告乙○○之子丁○○於案發之時間、地點
    ，確實有對告訴人寅○○口出公然污辱之話語，證人庚○○
    所言應堪採信，故依照證人庚○○上述所言，是證人己○○
    、甲○○拉告訴人寅○○進來當副主委，則證人是證人己○○、甲○○所為上述證詞，難免偏頗告訴人。從而上開證人
    己○○、甲○○等人所述並不一致，尚有合理之懷疑存在，
    而無從使本院得有被告乙○○、丑○○確有公訴人所指公然
    侮辱犯行之確切心證，渠等所為證言亦難為本院遽以採信。
  (二)關於被告丁○○於96年月14日恐嚇危害安全部分：
    證人子○○於98年6 月8 日本院審判時證稱：「（問：96年
    8 月14日中午丁○○是否有跟你講什麼話？）他問我到社區
    做事為什麼不用換證，我當時是在寅○○家做油漆、粉刷，
    當時我是中午要出去吃飯，走出她屋子，就在寅○○家隔壁
    門口遇到丁○○，他就站在門外面人行道那邊問我，我說有
    換證，社區的證件放在車子的擋風玻璃前，他就跟我說『路
    不太平，走路要小心』（用台語），我當時覺得他是不是有
    喝酒，我心理稍微有一點害怕，我不理他，當時不知道他是
    誰，他講話的口氣、樣子跟平常人講話不一樣，所以我才會
    害怕，我想說我只是到那邊工作1 、2 天，我吃飯回來，我
    就跟寅○○說隔壁那個人今天心情好像不太好，我就把這些
    話告訴寅○○，沒想到她會來告訴法院。」（本院簡上卷第
    122 至124 頁）等語。依照證人子○○之證述，及告訴人寅
    ○○指訴，被告丁○○係針對證人子○○說上述『路不太平
    ，走路要小心』等語，並非針對告訴人寅○○，證人子○○
    並證稱，丁○○除了跟你說路不平等語，並沒有要伊轉告雇
    主或寅○○等語，而證人子○○僅係將其遭遇之事情告知告
    訴人，顯與恐嚇危害安全罪，對於被害人為惡害通知之構成
    要件有間，況且告訴人於97年10月7 日檢察官偵訊時證稱，
    證人子○○事後有完成告訴人的工程（見97偵字2645號卷第
    37至38頁），且證人子○○上開證述，其將上開情事跟告訴
    人寅○○講，被告丁○○今天心情好像不太好，沒想到告訴
    人會提出告訴，可知證人子○○並未將之放在心上，且證人
    子○○至告訴人住處施作工程，也並未受此影響，順利完成
    工程，是依照當時客觀之情形觀之，顯見證人子○○、告訴
    人寅○○，並未因此受有影響，並未心生畏懼致生安全上之
    危害，亦與刑法第305 條之構成要件有間。
  (三)關於被告丁○○於96年8月15日恐嚇危害安全部分：
  1.證人證人壬○○於97年1月28日偵訊時證稱：「丁○○看到
    告訴人跟我及另名鄰居辛○在聊天，王家豪就以左手食指指
    著告訴人，嘴巴念念有詞，作勢要衝過來的樣子，後來是他
    媽媽把他拉走，我認為王家豪當時若衝過來，應該會找告訴
    人理論，我覺得當時王家豪態度很差，有挑釁的行為。」（
    96交查359號卷第39頁）等語；於97年10月7日偵訊時證稱：
    「（問：丁○○有無說出恐嚇的字眼？）我是因為隔了一段
    距離，但尚未發生何事，丁○○就被人架走、攔住了。」、
    「確定丁○○很遠就被攔住了？有無說出何話？）是，沒有
    。」、「（問：當場除了你與辛○，尚有何人在場？）就我
    還有辛○，還有一位把他架住了。」（97偵字2645號卷第37
    至38頁）等語。
  2.證人辛○於97年1 月28日檢察官偵訊時證稱：「王家豪看到
    告訴人跟我及另名鄰居壬○○在聊天，王家豪就以左手食指
    指著告訴人，嘴巴念念有詞，作勢要衝過來的樣子，後來是
    他媽媽把他拉走，我認為王家豪當時若衝過來，應該會對告
    訴人不利。」（96交查359 號卷第39頁）等語；於98年6 月
    8 日本院審判時證稱「（問：96年8 月15日晚上10點多你是
    否有跟寅○○、壬○○，在寅○○住處外面聊天，有看到丁○○，發生何事？）不是在寅○○住處，是在我跟壬○○家
    的門口，我跟壬○○是隔壁，我是67巷50號，壬○○是67巷
    52號，我、壬○○、寅○○我們三個人在講話，這時候有一
    輛車子進來，我不知道是何人的車子，從我們3 個人的面前
    經過，車子是停在壬○○家隔壁門口即54、56號門口，丁○○最先下車，下車後就用手指著寅○○，他嘴巴唸唸有詞，
    聲音沒有很大，我聽不見，我當時距離丁○○約有我作證檯
    至審判長席一點五倍的距離（經測量約6.6 公尺），丁○○
    一下車一邊指一邊作勢要衝過來，離我約（經測量約3.3 公
    尺）好像要怎麼樣的樣子，這時丑○○及丁○○的女友就下
    車，丑○○就拉住丁○○並說不要跟這種人怎麼樣，就走了
    回家，我們三個人就繼續留在原地講了一下話，又講了大約
    2 、3 分鐘，氣氛很糟糕，我就叫寅○○回去，我們就散開
    。」（本院簡上卷第125 至128 頁）等語。
  3.綜上，依照證人壬○○、辛○上述證述，被告於案發之時間
    、地點下車，口中唸唸有詞，手指著告訴人寅○○衝過來，
    然後就被人架走、攔住，證人辛○及告訴人均表示，聽不到
    被告丁○○嘴中說什麼，依照上述證人壬○○、辛○之證述
    ，顯難認定被告已將惡害之旨通知告訴人，是被告上述之行
    為顯與刑法恐嚇危害安全罪之構成要件有間。且證人壬○○
    、辛○證稱，被告當時如果衝過來，應該會對告訴人寅○○
    不利，是依照當時客觀情形觀之，被告於案發當時顯然係基
    於傷害之犯意，而衝向告訴人，然尚未著手即遭人攔住、架
    走，而不構成刑法之傷害罪；且證人辛○證稱，被告丁○○
    母親丑○○就拉住被告走了回家，渠等3 個人就繼續留在原
    地講了一下話，又講了大約2 、3 分鐘才各自回家，證人辛○復證稱：「（問：寅○○在現場有無講說她覺得有害怕？
    ）沒有，丁○○離開後，我們也沒有談論剛才的事情。」、
    「（問：在現場時寅○○有無說要報警？）沒有。」（本院
    簡上卷第126 頁）等語，是依照當時主客觀全盤情形觀之斷
    ，尚難認定告訴人心生畏怖。
六、綜上所述，綜合本案所有卷證資料，本院認未有充分之積極
    證據可證被告乙○○、丑○○確有於96年8 月8 日公然侮辱
    告訴人寅○○之事，而被告丁○○於同年月14日、15日所為
    ，尚與恐嚇危害安全罪之構成要件有間，此外亦復查無其他
    積極證據可資認定被告乙○○、丑○○、被告丁○○確有本
    案此部分犯行，本件既有合理懷疑存在，致使無從為被告乙○○、丑○○有罪之確信，被告丁○○之上述行為與刑法恐
    嚇危害安全罪之構成要件不符，揆諸前揭法律、判例意旨，
    本件此部分之事實應為被告乙○○、丑○○、被告丁○○無
    罪之諭知。原審認定被告乙○○、丑○○公然侮辱、被告丁○○恐嚇危害安全犯行明確，對被告乙○○、丑○○、被告
    丁○○為實體有罪判決，固非無見，惟本件既無法達到被告
    乙○○、丑○○有罪之確信，而被告丁○○之行為與刑法恐
    嚇危害安全罪之構成要件有間，是被告乙○○、丑○○、被
    告丁○○提起上訴，指摘原判決不當，為有理由，自應由本
    院撤銷原判決關於被告乙○○、丑○○被訴公然侮辱、被告
    丁○○被訴恐嚇危害安全部分。另檢察官循告訴人請求上訴
    ，上訴意旨認原審就被告量刑過輕，為無理由。
七、檢察官聲請以簡易判決處刑之案件，法院於審理後，認應為
    無罪之判決，應適用通常程序審判之，刑事訴訟法第452 條
    、第451 條之1 第4 項但書分別定有明文。又管轄第二審之
    地方法院合議庭受理簡易判決上訴案件，應依通常程序審理
    ；其認案件有刑事訴訟法第452 條之情形者，應撤銷原判決
    ，逕依通常程序為第一審判決（法院辦理刑事訴訟簡易程序
    案件應行注意事項第14條中段、後段參照）。查本案前經檢
    察官聲請逕以簡易判決處刑，並經本院基隆簡易庭判處罪刑
    ，然本院第二審合議庭於審理中因發現本案有如前述應為無
    罪判決之情形，原審本不得適用簡易程序對被告論罪科刑，
    而應依刑事訴訟法第452 條規定改依通常程序審判，是以本
    院依前揭法條意旨，應撤銷原審有罪之判決，逕依第一審通
    常程序審理，並為被告無罪之諭知。
據上論斷，應依刑事訴訟法第455 條之1 第1 項、第3 項、第45
2 條、第369 條第1 項前段、第364 條、第301 條第1 項，判決
如主文。
本案經檢察官卯○○到庭執行職務。
中    華    民    國    98    年    6     月    22    日
                  刑事第三庭審判長法    官  鄭景文
                                  法    官  陳姵君
                                  法    官  黃永定
以上正本證明與原本無異。
如不服本判決應於收受送達後10日內向本院提出上訴書狀，並應
敘述具體理由；其未敘述上訴理由者，應於上訴期間屆滿後20日
內向本院補提理由書（均須按他造當事人之人數附繕本）「切勿
逕送上級法院」。
中    華    民    國    98    年    6     月    22    日
                                   書 記 官  劉珍珍


司法院資訊處製作；財團法人民間司法改革基金會備份。
